【裁判字號】    90,訴,553
【裁判日期】    901019
【裁判案由】    違反毒品危害防制條例
【裁判全文】
臺灣基隆地方法院刑事判決                            九十年度訴字第五五三號
    公  訴  人  臺灣基隆地方法院檢察署檢察官
    被      告  甲○○即連謝.
右列被告因違反毒品危害防制條例案件，經檢察官提起公訴（九十年度毒偵字第一三
四五號）及移送併辦（九十年度毒偵字第一四四四號），本院判決如左：
    主  文
甲○○連續施用第一級毒品，累犯，處有期徒壹年，扣案之第一級毒品海洛因貳小包
（驗餘淨重壹點捌陸公克）沒收銷燬之；又連續施用第二級毒品，累犯，處有期徒刑
捌月；應執行有期徒刑壹年陸月，扣案之第一級毒品海洛因貳小包（驗餘淨重壹點捌
陸公克）沒收銷燬之。
    事  實
一、甲○○（原名連謝午堯）前因違反麻醉藥品管理條例案件，經本院判處有期徒刑
    六月，於民國八十六年五月十五日易科罰金執行完畢。後又因施用毒品案件，經
    送觀察、勒戒結果，認無繼續施用毒品之傾向，由臺灣基隆地方法院檢察署檢察
    官於八十八年八月二十六日，以八十八年度毒偵字第一Ｏ五號、八十八年度偵字
    第二Ｏ三三號為不起訴處分確定。嗣又因施用毒品，經本法院裁定送觀察、勒戒
    結果，因有繼續施用毒品傾向，經本院裁定強制戒治，並經臺灣基隆地方法院檢
    察署檢察官以八十九年度毒偵字第一五三號、第一Ｏ八八號提起公訴，經本院於
    八十九年六月九日，以八十九年度訴字第二九二號，判處連續施用第一級毒品有
    期徒刑十月、連續施用第二級毒品有期徒刑七月，並定其應執行之刑為一年二月
    ，於九十年七月三日確定，尚未執行。詎甲○○仍不知警惕，復分別基於施用第
    一級毒品海洛因及第二級毒品安非他命之概括犯意，自九十年六月中旬某日起至
    同年八月十六日止，於基隆市○○路二號住處，以摻在香煙內吸用方式，連續非
    法施用第一級毒品海洛因，及以置於吸食器內燒烤產生白煙後吸食之方式，連續
    施用第二級毒品安非他命多次。嗣為警於九十年八月十六日晚間七時三十分許，
    在基隆市○○路五號媽祖廟前查獲，並在其身上扣得其所有之海洛因二小包（驗
    餘淨重一．八六公克）。
二、案經基隆市警察局第四分局報請臺灣基隆地方法院檢察署檢察官偵查起訴及移送
    併辦。
    理  由
一、右開事實，業據被告甲○○於本院審理時坦承不諱，且被告於九十年八月十六日
    被查獲後，經採尿送驗之結果，呈施用第一級毒品海洛因之嗎啡陽性反應及第二
    級毒品安非他命陽性反應，有基隆市衛生局基衛檢字第Ｏ九六二三號檢驗成績書
    、台灣檢驗科技股份有限公司出具之濫用藥物尿液檢驗報告各一紙在卷可稽。又
    被告於九十年八月十六日遭警查扣之白粉，經送法務部調查局鑑定結果，確係含
    有海洛因成份，亦有該局九十年九月十三日（九十）陸一字第九○一七九一四五
    號鑑定通知書在卷足憑，被告施用第一、二級毒品之犯行均堪認定。又被告前因
    施用毒品案件，經送觀察、勒戒結果，認無繼續施用毒品之傾向，由臺灣基隆地
    方法院檢察署檢察官於八十八年八月二十六日，以八十八年度毒偵字第一Ｏ五號
    、八十八年度偵字第二Ｏ三三號為不起訴處分確定。嗣又因施用毒品，經本法院
    裁定送觀察、勒戒結果，認有繼續施用毒品傾向，經本院裁定強制戒治，並經臺
    灣基隆地方法院檢察署檢察官以八十九年度毒偵字第一五三號、第一Ｏ八八號提
    起公訴，經本院於八十九年六月九日，以八十九年度訴字第二九二號，判處連續
施用第一級毒品有期徒刑十月、連續施用第二級毒品有期徒刑七月，並定其應執
    行之刑為一年二月，於九十年七月三日確定，亦有不起訴處分書、起訴書、判決
    書各一份及臺灣基隆地方法院檢察署刑案資料查註紀錄表、臺灣高等法院被告全
    國前案紀錄表在卷足憑，本件事證明確，被告之犯行洵堪認定，自應依法論科。
二、核被告所為，係分別犯毒品危害防制條例第十條第一項之施用第一級毒品罪及同
    條第二項之施用第二級毒品罪。被告持有第一級毒品海洛因、第二級毒品安非他
    命之低度行為，應為非法施用之高度行為所吸收，均不另論罪。被告先後多次施
    用海洛因、安非他命犯行，時間緊接，構成要件相同，顯均係出於概括犯意為之
    ，應依連續犯之規定各以一罪論，並均加重其刑。其所犯上開二罪間，犯意各別
    ，罪名互殊，應予分論併罰。又被告有如事實欄所述之犯罪科刑執行情形，有臺
    灣基隆地方法院檢察署刑案資料查註紀錄、臺灣高等法院被告全國前案紀錄表附
    卷足稽，其於有期徒刑執行完畢後五年內再犯本件有期徒刑以上之罪，為累犯，
    上開二罪均應依刑法第四十七條規定遞予加重其刑。另移送併辦部分與起訴部分
    ，均係於九十年八月十六日被查獲施用海洛因及安非他命之同一犯罪事實，附此
    敘明。爰審酌被告之品行、犯罪之動機、目的、犯罪所生之危害及犯罪後之態度
    等一切情狀，分別量處如主文所示之刑，並定應執行之刑，以資懲儆。扣案之毒
    品海洛因二小包（驗餘淨重一．八六公克），係違禁物，且為被告所有，此為被
    告坦承在卷，併予宣告沒收銷燬之。
據上論斷，應依刑事訴訟法第二百九十九條第一項前段、毒品危害防制條例第十條第
一項、第二項、第十八條第一項前段、刑法第十一條前段、第五十六條、第四十七條
、第五十一條第五款，判決如主文。
本案經檢察官黃士元到庭執行職務
中      華      民      國      九十      年      十      月    十九    日
                                      臺灣基隆地方法院刑事第三庭
                                            法  官    陳  培  仁
右正本證明與原本無異。
對於本件判決如有不服，應於收受送達後十日內，向本院提出上訴書狀，上訴於臺灣
高等法院，並按他造當事人之人數附具繕本。
                                            書記官    明  祖  斌
中      華      民      國      九十      年      十      月   二十四   日
附錄論罪法條
毒品危害防制條例第十條：
施用第一級毒品者，處六月以上五年以下有期徒刑。
施用第二級毒品者，處三年以下有期徒刑。


司法院資訊處製作；財團法人民間司法改革基金會備份。
